【裁判字號】    95,交訴,3
【裁判日期】    950420
【裁判案由】    公共危險等
【裁判全文】
臺灣高雄地方法院刑事判決               95年度交訴字第3號
公  訴  人  臺灣高雄地方法院檢察署檢察官
被      告  乙○○
選任辯護人  洪士宏律師
            林易玫律師
上列被告因公共危險等案件，經檢察官提起公訴（94年度偵字第
8278號），本院改依簡式審判程序判決如下：
    主  文
乙○○駕駛動力交通工具肇事，致人受傷而逃逸，處有期徒刑陸
月，如易科罰金，以佰元折算壹日。又因過失傷害人，處有期
徒刑伍月，如易科罰金，以佰元折算壹日。應執行有期徒刑拾
壹月，如易科罰金，以佰元折算壹日。
    事  實
一、乙○○於民國94年03月17日6 時30分許，駕駛車牌號碼SZ-2
    805 號自用小貨車，沿大寮鄉○○路由北往南往琉球村方向
    行駛，同日7 時許，行經高雄縣大寮鄉○○村○○路4-53
    號前，本應注意汽車行駛時，駕駛人應注意車前狀況，並隨
    時採取必要之安全措施，以及車輛行至無號誌或號誌故障而
    無交通警察指揮之交叉路口，支線車道應暫停讓幹線車道先
    行；未劃分幹、支線或同為幹線道或支線道者，轉彎車應暫
    停讓直行車先行，如同為直行車或轉彎車者，左方車應暫停
    讓右方車先行，而當時天氣晴朗，日間自然光線、路面柏油
    、乾燥、無缺陷、無障礙物、視距良好，並無不能注意之情
    事，適有甲○○騎乘車牌號碼OKE-822 號重型機車，沿光明
    路由西往東方向行駛，行經此一交叉路口時，黃福財因疏未
    注意車前狀況，且未禮讓甲○○駕駛之右方車先行，致其所
    駕駛之自用小貨車左前車頭與甲○○所騎車之上開機車左側
    車身發生碰撞，甲○○因此人車倒地，受有骨盆腔骨折、左
    股骨骨折、第三腰椎骨折、脾裂傷、雙側血胸、脊椎骨折等
    傷害，乙○○明知其駕車撞倒不明人士致死、傷不明，竟未
    以電話報警，亦未停留於現場等候員警前來處理，未為必要
    之救護，任令甲○○倒臥在地，反另行起意，急速倒車右轉
    ，與原本之目的地不同方向往上寮路往西方向加速逃逸，嗣
    警方調閱路口監視錄影帶解析車牌號碼，始悉上情。
二、案經甲○○訴由高雄縣政府警察局林園分局報告臺灣高雄地
    方法院檢察署檢察官偵查起訴。
    理  由
一、本件被告乙○○所犯為死刑、無期徒刑、最輕本刑為3 年以
    上有期徒刑以外之罪，其於準備程序進行中，就被訴事實為
    有罪之陳述，經受命法官告知簡式審判程序之旨，並聽取當
    事人之意見後，本院合議庭裁定由受命法官獨任進行簡式審
    判程序，合先敘明。
二、上揭事實，業據被告於警詢、偵查及本院審理時均坦承不諱
    ，核與告訴人甲○○警詢指述情節相符，並有道路交通事故
    現場圖、道路交通事故調查報告表（一）、（二）、交通事
    故現場勘驗圖、高雄縣政府警察局處理交通事故紀錄表各1
    紙、現場蒐證照片20張、高雄市立小港醫院診斷證明書、高
    雄醫學大學附設中和紀念醫院診斷證明書、財團法人私立高
    雄醫學大學附設中和紀念醫院函附卷可憑。被告任意性自白
    與事實相符，其前述犯行事證明確，應依法論科。
三、被告駕車撞擊告訴人致告訴人受有骨盆腔骨折、左股骨骨折
    、第三腰椎骨折、脾裂傷、雙側血胸、脊椎骨折等傷害，告
    訴人經治療後，骨折已癒合，但左髖關節活動受限，並未恢
    復，因仍在復健中，固尚未固定狀況，有財團法人私立高雄
    醫學大學附設中和紀念醫院函附卷可憑，足見告訴人受傷後
    ，骨折部位雖有活動受限情形，但尚未達重大不治或難治之
    程度，是核被告此部份犯行，係犯刑法第284 條第1 項之過
    失傷害罪；其駕車肇事後逃逸之行為，係犯刑法第185 條之
    4 之肇事逃逸罪。被告就上開2 罪間，犯意個別，行為互殊
    ，所犯構成要件不同，應分論併罰。爰審酌被告駕車撞及告
    訴人，致告訴人受傷，且案發迄今1 年餘仍未完全恢復，其
    所為危害甚大，且在告訴人傷勢不輕的情況下，未採取必要
    救護措施及駕車離去，惡性非輕；另衡之被告坦承犯行，雖
    因告訴人要求賠償金額與被告能力範圍差距甚大，致未能達
    成和解，然告訴人所受損害仍非不得透過民事途徑請求（本
    件告訴人業已提起附帶民事訴訟），自不得以此認被告犯後
    態度非佳，以及被告並無犯罪前科，素行尚佳等一切情狀，
    量處如主文所示之刑及定其應執行之刑，並均諭知易科罰金
    之折算標準。
據上論斷，應依刑事訴訟法第273 條之1 、第299 條第1 項前段
，刑法第185 條之4 、第284 條第2 項、第41條第1 項前段、第
2 項、第51條第5 款，罰金罰鍰提高標準條例第1 條前段、第2
條，判決如主文。
本案經檢察官丙○○到庭執行職務。
中    華    民    國    95    年    4     月    20    日
                  交通法庭      法  官  陳宛榆
以上正本證明與原本無異。
如不服本判決，應於判決送達後10日內，向本院提出上訴狀。
中    華    民    國    95    年    4     月    24    日
                                書記官  劉企萍
附錄本判決論罪法條
中華民國刑法第185條之4
駕駛動力交通工具肇事，致人死傷而逃逸者，處6 月以上5 年以
下有期徒刑。
中華民國刑法第284條
因過失傷害人者，處6 月以下有期徒刑、拘役或500 元以下罰金
，致重傷者，處1 年以下有期徒刑、拘役或500 元以下罰金。
從事業務之人，因業務上之過失傷害人者，處1 年以下有期徒刑
、拘役或1 千元以下罰金，致重傷者，處3 年以下有期徒刑、拘
役或2 千元以下罰金。


司法院資訊處製作；財團法人民間司法改革基金會備份。
